

### **PROFIL**

Passionné par le Développement Web et récemment diplômé d'OpenClassrooms. Je suis capable de concevoir et améliorer des applications. Force de proposition avec un bon esprit d'analyse, je partage mon expertise technique et apporte des solutions efficaces.

# **COMPETENCES**

- HTML / CSS / Sass
- JavaScript
- React
- Node.js
- Express.js
- MongoDB
- Postman
- RESTful APIs / CRUD
- Git & GitHub

# LANGUES ETRANGERES MAITRISEES

- Anglais : opérationnel, B2-C1
- Russe: opérationnel, certificat DCL niveau C1

# QUELQUES CENTRES D'INTERETS

- Dessin : estampe ukiyo-e, cartographie
- Cuisine (CQP en cuisine à l'école de Thierry Marx, Cuisine Mode d'Emploi(s) en 2020, Paris)
- Cyclisme et natation

# David Cognet

DEVELOPPEUR WEB

www.linkedin.com/in/davidcmv
webdev.dcmv@gmail.com
92220 - BAGNEUX
32 ans
Permis B
Disponible immédiatement

# **EXPERIENCES**

2022 - Actuel

Développement web

OpenClassrooms & autodidacte | Paris

Au travers de plusieurs projets professionnalisants, je me forme au développement d'interfaces web, front et back, à la maitrise d'outils, de pratiques et de technologies essentiels en programmation.

2010 - 2022

Réceptionniste, Serveur, Commis de cuisine Bel-Ami, Saint James Paris, Belle Juliette, Mandarin Oriental | Paris

Attentif aux besoins d'une clientèle internationale exigeante en faisant preuve de diplomatie, de réactivité de polyvalence et d'organisation. Gestion du stress, travail en équipe.

2019 - 2021

Rédacteur

Yahad-In Unum | Biélorussie & Ukraine

Transcription des témoignages, synthèse des archives, analyse pour élaborer des conclusions d'enquête

2018

Analyste sûreté

**Groupe GEOS** | Paris

Rédaction et traduction de notes de conjoncture sectorielles pour des publications grâce à une veille sécuritaire et politique. Mise à jour de la base de fiches-pays et du fond cartographique.

# **FORMATIONS**

2023

**OpenClassrooms** | Paris

Diplôme de niveau 5 - Licence 2 : **Développeur Web** 

2010 - 2017

INALCO - Institut français de géopolitique | Paris -

Moscou

Master II: Relations internationales - Russe